Minutes et répertoires du notaire Jacques GILLET, janvier 1750 - 26 septembre 1755 (étude XXXVIII)
Archives nationales
- Minutes de Jacques GILLET, janvier 1750 - septembre 1755; MC/ET/XXXVIII/378 - MC/ET/XXXVIII/423
  - Minutes. 1751, juillet - août, juillet - août 1751; MC/ET/XXXVIII/390
    - Alloue, métier tailleur d'habits, ouvriere en linge., 13 juillet 1751; MC/ET/XXXVIII/390
      Nom, qualité: (Mme ou Mlle) Manoury, Marie Genevieve.
      Nom, qualité: (M.) Miette, Symphorien.
      Nom, qualité: (Mme ou Mlle) Monseignat, Marie Madeleine.
      Profession: ouvriere en linge.
    - Convention., 14 juillet 1751; MC/ET/XXXVIII/390
      Nom, qualité: (M.) Neilz de Chanfor, Jean (bourgeois de Paris).
      Nom, qualité: (M.) Geoffroy, Charles (bourgeois de Paris).
      Nom, qualité: (Mme ou Mlle) Pluchot, Marie Therese Catherine
    - Rente sur le roi, donation, aides et gabelles., 14 juillet 1751; MC/ET/XXXVIII/390
      Nom, qualité: (Mme ou Mlle) Le Chaulve, Marie.
      Domicile: Pris.
      Nom, qualité: (Mme ou Mlle) Lenoir, Anne.
    - Bail, desistement, maison, Paris, rue Cadet., 14 juillet 1751; MC/ET/XXXVIII/390
      Nom, qualité: (M.) Giroux, Pierre (bourgeois de Paris).
      Nom, qualité: (Mme ou Mlle) Vaussel, Marie.
      Nom, qualité: (Mme ou Mlle) Danne, Marie.
      Nom, qualité: (M.) Briant, Etienne.
      Profession: carossier
    - Procuration., 14 juillet 1751; MC/ET/XXXVIII/390
      Nom, qualité: (Mme ou Mlle) Pluchot, Marie Therese Catherine.
      Nom, qualité: (M.) Neilz de Chanfor, Jean (bourgeois de Paris)
    - Vente, terre, Pre-St-Gervais (le)., 14 juillet 1751; MC/ET/XXXVIII/390
      Nom, qualité: (Mme ou Mlle) Papillon, Reine.
      Domicile: Issy, moulin de Javelle.
      Nom, qualité: (M.) Mesne, Jean.
      Nom, qualité: (M.) Papillon, Francois.
      Domicile: Courtille (la)
    - Mariage., 15 juillet 1751; MC/ET/XXXVIII/390
      Nom, qualité: (M.) Josset, Pierre.
      Profession: ecrivain public.
      Relations: veuf de l'intervenant 2, veuf de l'intervenant 3.
      Nom, qualité: (Mme ou Mlle) Prevel, Francoise.
      Nom, qualité: (Mme ou Mlle) Roye, Francoise.
      Nom, qualité: (Mme ou Mlle) Rivarde, Anne.
    - Apprentissage, métier sculpteur, Paris., 15 juillet 1751; MC/ET/XXXVIII/390
      Nom, qualité: (M.) Cornier, Thoms Anasthase.
      Nom, qualité: (M.) Guenard, Louis.
      Profession: sculpteur de l'academie de Saint-luc.
    - Mariage., 17 juillet 1751; MC/ET/XXXVIII/390
      Nom, qualité: (M.) Levesque, Nicolas.
      Nom, qualité: (Mme ou Mlle) Pettier, Marie Pierrette.
      Domicile: Chapelle-St-Denis (la)
    - Vente, terre, Chatou., 17 juillet 1751; MC/ET/XXXVIII/390
      Nom, qualité: (M.) Gerard de Sarcey, Jacqes Antoine.
      Profession: secrétaire du conseil de la reine.
      Nom, qualité: (Mme ou Mlle) Dupe, Catherne.
      État civil: remariee.
      Relations: veuve de l'intervenant 3, épouse de l'intervenant 1.
      Nom, qualité: (M.) Chapelle, Etienne.
      Profession: secrétaire du roi.
      Nom, qualité: (M.) Ormesson, Denis.
      Domicile: Chatou.
      Nom, qualité: (Mme ou Mlle) Pimpare, Louise Aimee.
      Relations: veuve de l'intervenant 6, épouse de l'intervenant 4.
      Intervenant 6, indirect:
      Nom, qualité: (M.) Nicole, Jean.
    - Alloue, métier serrurier, Paris., 18 juillet 1751; MC/ET/XXXVIII/390
      Nom, qualité: (M.) Vautier, Jean Claude.
      Nom, qualité: (M.) Bruyer, Louis.
    - Mariage., 18 juillet 1751; MC/ET/XXXVIII/390
      Nom, qualité: (M.) Debuquoy, Simeon.
      Nom, qualité: (Mme ou Mlle) Lebrun, Marguerite.
    - Apprentissage, métier peintre, Paris., 18 juillet 1751; MC/ET/XXXVIII/390
      Nom, qualité: (M.) Brunet, Jacques.
      Nom, qualité: (M.) Mourin, Vincent.
      Profession: peintre de lacademie Saint-luc.
    - Apprentissage, métier sculpteur, Paris., 19 juillet 1751; MC/ET/XXXVIII/390
      Nom, qualité: (M.) Triboulet, Niolas.
    - Vente, ustensiles de chirurgien, Paris., 19 juillet 1751; MC/ET/XXXVIII/390
      Nom, qualité: (M.) Chermartin, Francois.
      Nom, qualité: (M.) Marrigues, Jean Baptiste Philipe.
      Profession: chirugien.
    - Inventaire après décès de Pierre Boursier., 19 juillet 1751; MC/ET/XXXVIII/390
      Nom, qualité: (M.) Boursier, Pierre.
      inventaire après décès; Boursier, Pierre
    - Vente, biens., 19 juillet 1751; MC/ET/XXXVIII/390
      Nom, qualité: (Mme ou Mlle) Aubet, Marie Claude.
      Relations: veuve de l'intervenant 2, héritier de l'intervenant 4.
      Nom, qualité: (M.) Araquin, Jean Pierre.
      Nom, qualité: (M.) Bizault, Francois Henri.
      Profession: notaire,procureur fiscal au baillage.
      Domicile: Palaiseau.
      Nom, qualité: (Mme ou Mlle) Aubet, Marie.
      Relations: épouse de l'intervenant 5.
      Intervenant 5, indirect:
      Nom, qualité: (M.) Lucas, Pierre.
    - Procuration, depot., 19 juillet 1751; MC/ET/XXXVIII/390
      Nom, qualité: (M.) Brehamel, Noel (bourgeois de rieux).
      Nom, qualité: (M.) Mognard, Robert.
      Profession: orfevre (marchand).
    - Succession, transport de droits., 19 juillet 1751; MC/ET/XXXVIII/390
      Nom, qualité: (Mme ou Mlle) Limousin Duplessis, Marie Genevieve.
      Nom, qualité: (M.) Caussin, Adrien Florent.
      Profession: ouvrier en ber en bas au métier.
    - Alloue, métier peintre, Paris., 20 juillet 1751; MC/ET/XXXVIII/390
      Nom, qualité: (Mme ou Mlle) Bruelle, Marie Anne.
      Nom, qualité: (Mme ou Mlle) Jacquelin, Marguerite Louise.
      Profession: peintresse.
    - Quittance., 20 juillet 1751; MC/ET/XXXVIII/390
      Nom, qualité: (M.) Riottot, Henri Jean (bourgeois de Paris).
      Nom, qualité: (M.) Mandroux, Joseph Guillaume.
      Profession: praticien.
      Domicile: Fleche (la)
    - Succession, notoriete, pieces jointes,, actesd'etat civil., 20 juillet 1751; MC/ET/XXXVIII/390
      Nom, qualité: (M.) Monnderlois, Louis.
      Profession: lieutenant d'infanterie.
      Domicile: Pondichery (indes Orientales)
    - Rente, transport., 21 juillet 1751; MC/ET/XXXVIII/390
      Nom, qualité: (M.) Danchorena, Jean Joseph.
      Domicile: Pampelune (espagne).
      Nom, qualité: (Mme ou Mlle) Haudry, Marie Francoise Gregoire.
      Nom, qualité: (M.) Desplaits, Jean Baptiste.
      Profession: orfevre (compagnon).
    - Bail, terre, Courneuve (la)., 21 juillet 1751; MC/ET/XXXVIII/390
      Nom, qualité: (M.) Payan, Francois.
      Profession: prêtre,superieur,econome.
      Domicile: Aubervilliers, maison de Notre-Dame-des-Vertus.
      Nom, qualité: (M.) Cousin, Etienne.
      Domicile: Courneuve (la).
      Nom, qualité: (Mme ou Mlle) Huguet, Margurite.
    - Rente sur le roi, constitution., 22 juillet 1751; MC/ET/XXXVIII/390
      Nom, qualité: (Mme ou Mlle) Baudoin, Marie Marguerite.
    - Succession, notoriete., 23 juillet 1751; MC/ET/XXXVIII/390
      Nom, qualité: (Mme ou Mlle) Bouche, Marguerite.
      Nom, qualité: (M.) Potdevin, Mathieu.
      Profession: taillandier (maître).
    - Quittance., 23 juillet 1751; MC/ET/XXXVIII/390
      Nom, qualité: (Mme ou Mlle) Lorphelin, Jeanne.
      Nom, qualité: (M.) Montagne, Pierre (bourgeois de Paris).
      Nom, qualité: (Mme ou Mlle) Lamaille, Nicole.
      Nom, qualité: (M.) Lorphelin, Jacques.
      Profession: maitre de la poste.
      Domicile: Nanteuil-sur-Marne
    - Mariage., 23 juillet 1751; MC/ET/XXXVIII/390
      Nom, qualité: (M.) Lemiere, Vigor.
      Profession: serrurier (maître).
      Nom, qualité: (Mme ou Mlle) Vallet, Marie Madeleine.
    - Apprentissage, métier sculpteur, Paris., 24 juillet 1751; MC/ET/XXXVIII/390
      Nom, qualité: (M.) Bazin, Jean Baptiste.
      Nom, qualité: (M.) Lair, Francois.
    - Rente, constitution., 24 juillet 1751; MC/ET/XXXVIII/390
      Nom: (personne morale) Cte Plancheeurs Debacleursau Nettoiement Des Ports de Paris.
      Nom, qualité: (M.) Duclon, Jean.
      Profession: doreur sur metaux (maître).
    - Mariage., 24 juillet 1751; MC/ET/XXXVIII/390
      Nom, qualité: (M.) Le Coq de Meziere, Pierre (bourgeois de Paris).
      Nom, qualité: (Mme ou Mlle) Pourquiez, Blaise.
    - Mariage., 25 juillet 1751; MC/ET/XXXVIII/390
      Nom, qualité: (M.) Richard, Jean.
      Profession: cordonnier (compagnon).
      Nom, qualité: (Mme ou Mlle) Marcon, Marie.
    - Mariage., 25 juillet 1751; MC/ET/XXXVIII/390
      Nom, qualité: (M.) Adam, Jacques Francois.
      Nom, qualité: (Mme ou Mlle) Moret, Marie Marguerite.
    - Mariage., 25 juillet 1751; MC/ET/XXXVIII/390
      Nom, qualité: (M.) Gouville, Francois Guillaume Thomas.
      Nom, qualité: (Mme ou Mlle) Rejard, Marie Marguerite.
    - Mariage., 25 juillet 1751; MC/ET/XXXVIII/390
      Nom, qualité: (M.) Declaron, Nicolas.
      Profession: marchand d'estampes et d'images.
      Nom, qualité: (Mme ou Mlle) Suisse, Marie Joseph.
    - Bail, chambre, Paris, rue Saint-Sauveur., 25 juillet 1751; MC/ET/XXXVIII/390
      Nom, qualité: (M.) Leroy, Nicolas.
      Profession: corroyeur (maître).
      Nom, qualité: (M.) Levesque, Nicolas (bourgeois de Paris)
    - Rente, transport., 25 juillet 1751; MC/ET/XXXVIII/390
      Nom, qualité: (M.) Guinot, Francois Alexandre Melchior.
      Relations: frère de l'intervenant 2.
      Nom, qualité: (Mme ou Mlle) Guinot, Marie Anne.
    - Apprentissage, métier doreur, Paris., 25 juillet 1751; MC/ET/XXXVIII/390
      Nom, qualité: (M.) Maille, Nicolas.
      Relations: neveu de l'intervenant 2.
      Nom, qualité: (M.) Lefranc, Francois.
    - Apprentissage, métier peintre, Paris., 25 juillet 1751; MC/ET/XXXVIII/390
      Nom, qualité: (M.) Legendre, Louis Antoine.
      Nom, qualité: (M.) Leclerc, Louis.
      Profession: peintre de l'academie de Saint-luc.
    - Apprentissage, métier doreur, Paris., 25 juillet 1751; MC/ET/XXXVIII/390
      Nom, qualité: (M.) Testout, Pierre.
      Nom, qualité: (M.) Boullange, Guillaume.
    - Apprentissage, métier doreur, Paris., 26 juillet 1751; MC/ET/XXXVIII/390
      Nom, qualité: (M.) Marie, Jean.
      Nom, qualité: (M.) Wallet, Jean.
    - Alloue, métier tissutier et rubannier, Paris., 26 juillet 1751; MC/ET/XXXVIII/390
      Nom, qualité: (M.) Petre, Jean.
      Nom, qualité: (M.) Morard, Adrien.
      Profession: tissutier et rubannier (maître).
    - Rente, donation., 26 juillet 1751; MC/ET/XXXVIII/390
      Nom, qualité: (Mme ou Mlle) Chevreau, Marie Claude.
      Nom, qualité: (Mme ou Mlle) Pauze, Charlotte.
    - Convention., 26 juillet 1751; MC/ET/XXXVIII/390
      Nom, qualité: (M.) Pauze, Alexandre.
    - Bail, dependance de maison, Chapelle-St-Denis (la)., 26 juillet 1751; MC/ET/XXXVIII/390
      Nom, qualité: (M.) Cheval, Pierre.
      Profession: garde-archer de la ville.
      Domicile: Chapelle-St-Denis (la).
      Nom, qualité: (M.) Auvry, Toussaint.
    - Inventaire après décès de Pierre Gubillon., 26 juillet 1751; MC/ET/XXXVIII/390
      Nom, qualité: (M.) Gubillon, Pierre (bourgeois de Paris).
      inventaire après décès
    - Apprentissage, métier rubannier, Paris., 26 juillet 1751; MC/ET/XXXVIII/390
      Nom, qualité: (M.) Fremont, Nicoas.
      Nom, qualité: (M.) Giot, Nicolas Jean.
    - Testament., 26 juillet 1751; MC/ET/XXXVIII/390
      Nom, qualité: (Mme ou Mlle) Dehors, Marguerite.
      Nom, qualité: (M.) Lebroussar, Charles.
    - Rente, constitution., 27 juillet 1751; MC/ET/XXXVIII/390
      Nom, qualité: (M.) Plessis, Francois.
      Profession: cordonnir.
      Domicile: Colombes.
      Nom, qualité: (Mme ou Mlle) Roch, Claude.
      Nom, qualité: (M.) Blanchevoy, Louis Leon.
      Profession: huissier commissaire priseur au Châtelet.
    - Succession, renonciation., 27 juillet 1751; MC/ET/XXXVIII/390
      Nom, qualité: (M.) Philipe, Pierre.
    - Bail, appartement, magasin., 28 juillet 1751; MC/ET/XXXVIII/390
      Nom, qualité: (M.) Picard, Jean Pierre.
      Nom, qualité: (M.) Dusar, Jean Baptiste.
      Nom: (personne morale) Communaute Des Maitres Vitriers Peintres Sur Verre de Paris
    - Succession, dépôt de pieces, acte de décès., 28 juillet 1751; MC/ET/XXXVIII/390
      Nom, qualité: (M.) Destree ou Detre, Jacques.
      Domicile: Senlis
    - Obligation, convention., 28 juillet 1751; MC/ET/XXXVIII/390
      Nom, qualité: (M.) Dugue, Louis.
      Profession: peintre vernisseur (maître).
      Nom, qualité: (Mme ou Mlle) Folie, Catherine.
      Nom, qualité: (M.) Colas, Jean (bourgeois de Paris)
    - Succession, transport de droits., 28 juillet 1751; MC/ET/XXXVIII/390
      Nom, qualité: (M.) Bienvenu, Louis.
      Nom, qualité: (Mme ou Mlle) Bertion, Anne.
    - Vente, maison, Aubervilliers., 29 juillet 1751; MC/ET/XXXVIII/390
      Nom, qualité: (M.) Alegre D', Pierre.
      Profession: conseiller augrand conseil.
      Nom, qualité: (M.) Demars, Paul.
    - Rente, constitution., 29 juillet 1751; MC/ET/XXXVIII/390
      Nom, qualité: (M.) Lamesle, Claude.
      Profession: libraire (marchand) et fondeur de caracteres d'imprimerie.
      Profession: libraire (marchand),directeur de l'imprimerie du prince des dombes.
      Domicile: Trevoux
    - Rente, constitution., 29 juillet 1751; MC/ET/XXXVIII/390
      Nom, qualité: (Mme ou Mlle) Duclon, Marie Catherine.
      Nom, qualité: (M.) Duclon, Nicolas.
      État civil: mineur
    - Compte d'execution testamentaire., 30 juillet 1751; MC/ET/XXXVIII/390
      Nom, qualité: (M.) Monderlois, Louis.
      Profession: lieutenant de la garnison.
    - Compte, marchandises, especes., 31 juillet 1751; MC/ET/XXXVIII/390
      Nom, qualité: (M.) Brultout, Antoine (bourgeois de Paris).
      Relations: père de l'intervenant 3.
      Nom, qualité: (Mme ou Mlle) Ruelle, Marie Francoise.
      Profession: lingere (marchande).
      Relations: épouse de l'intervenant 1, mère de l'intervenant 3.
      Nom, qualité: (M.) Brultout de Prefontainne, Jean Antoine.
      Domicile: Cayenne (amerique).
      Relations: veuf de l'intervenant 4.
      Nom, qualité: (Mme ou Mlle) Rondet, Jeanne.
      Relations: veuve de l'intervenant 5.
      Nom, qualité: (M.) Delajard.
      Profession: major de la garnison.
      Domicile: Cayenne
    - Rente, constitution., 1er août 1751; MC/ET/XXXVIII/390
      Nom, qualité: (M.) Guibourget, Denis.
      Domicile: Argenteuil.
      Nom, qualité: (Mme ou Mlle) Lire, Marie Marguerite.
      Nom, qualité: (M.) Prodn, Louis.
    - Mariage., 1er août 1751; MC/ET/XXXVIII/390
      Nom, qualité: (M.) Maillot, Francois.
      Nom, qualité: (Mme ou Mlle) Perrin, Marie Jeanne.
      Nom, qualité: (Mme ou Mlle) Chartie, Marie Genevieve.
    - Apprentissage, convention, métier fripier., 1er août 1751; MC/ET/XXXVIII/390
      Nom, qualité: (M.) Bonvalet, Pierre.
      Profession: fripier en meubles (marchand).
      Nom, qualité: (M.) Brunet, Nicolas.
    - Apprentissage, métier cloutier, Paris., 1er août 1751; MC/ET/XXXVIII/390
      Nom, qualité: (M.) Perquin, Jean Nicolas.
      Nom, qualité: (M.) Jacquet, Pierre.
      Profession: cloutier (marchand).
    - Apprentissage, métier peintre, Paris., 1er août 1751; MC/ET/XXXVIII/390
      Nom, qualité: (M.) Butay, Pierre Mathieu.
      Nom, qualité: (M.) Michelarne, Jacques Francois.
    - Mariage., 1er août 1751; MC/ET/XXXVIII/390
      Nom, qualité: (M.) Scheemackers, Pierre.
      Nom, qualité: (Mme ou Mlle) Revel, Anne Julie.
    - Inventaire après décès de Marie Louise Marchandon, épouse de Denis Robinot., 2 août 1751; MC/ET/XXXVIII/390
      Nom, qualité: (Mme ou Mlle) Marchandon, Marie Louise.
      Nom, qualité: (M.) Robinot, Denis.
      inventaire après décès; Marchandon, Marie Louise; Robinot, Denis
    - Rente, constitution., 2 août 1751; MC/ET/XXXVIII/390
      Nom, qualité: (Mme ou Mlle) Gallot, Genevieve.
      Nom, qualité: (M.) Lhomme, Nicolas.
      Profession: boucher (marchand).
    - Succession, notoriete., 3 août 1751; MC/ET/XXXVIII/390
      Nom, qualité: (M.) Avisse, Louis Jacques.
      Profession: soldat aux gardes francaises.
    - Bail, maison, Paris, rue Saint-Martin et Rue Guein-Boisseau., 3 août 1751; MC/ET/XXXVIII/390
      Nom, qualité: (M.) Chenu, Pierre Samuel.
      Nom, qualité: (Mme ou Mlle) Fourmanti, Madeleine Louise.
      Nom, qualité: (M.) Sohier, Charles.
      Profession: eperonnier (maître).
      Nom, qualité: (Mme ou Mlle) Gasttellier, Marie.
    - Obligation, prix d'achat de bestiaux, Sceaux-en-Poissy, marches., 4 août 1751; MC/ET/XXXVIII/390
      Nom, qualité: (M.) Noiseux, Francois.
      Nom, qualité: (M.) Guerin, Domiique.
      Profession: fermier de la ferme du sol pour livre des marches.
      Domicile: Sceaux-en-Poissy
    - Sous-bail, maison, Paris, rue Saint-Martin., 4 août 1751; MC/ET/XXXVIII/390
      Nom, qualité: (M.) Beatrix, Pierre.
      Profession: crinier (maître).
      Domicile: Pars.
      Nom, qualité: (Mme ou Mlle) Triviere, Catherine.
      Relations: veuve de l'intervenant 4, épouse de l'intervenant 2.
      Nom, qualité: (M.) Squaris, Jean Dominique.
      État civil: russe décédé.
      Profession: crinier (maître)
    - Compte., 5 août 1751; MC/ET/XXXVIII/390
      Nom, qualité: (M.) Pellegrin, Jean (bourgeois de Paris).
      Nom, qualité: (Mme ou Mlle) Leblanc, Marguerite.
      Nom, qualité: (M.) Brnaux, Firmin.
      Profession: valet de chambre.
      Relations: au service de l'intervenant 4.
      Nom, qualité: (M.) Vannolles de
    - Inventaire après décès de Jeanne Claude Mathieu, épouse de François Debais., 5 août 1751; MC/ET/XXXVIII/390
      Nom, qualité: (Mme ou Mlle) Mathieu, Jeanne Claude.
      Nom, qualité: (M.) Debais, François.
      Profession: émailleur (maître).
      inventaire après décès; Mathieu, Jeanne Claude; Debais, François
    - Procuration., 5 août 1751; MC/ET/XXXVIII/390
      Nom, qualité: (M.) Bardou, Charles.
      Profession: peintre et doreur.
      Nom, qualité: (Mme ou Mlle) Boutillier, Marie Marguerite.
    - Procuration, depot., 5 août 1751; MC/ET/XXXVIII/390
      Nom, qualité: (M.) Valmale de, Louis.
      Profession: avocat aau Parlement.
      Domicile: Saint-Hippolyte (alais (diocese) (languedoc) ).
    - Succession, notoriete., 5 août 1751; MC/ET/XXXVIII/390
      Nom, qualité: (Mme ou Mlle) Maton, Catherine.
      Nom, qualité: (M.) Lesguillon, Pierre.
      Profession: chapelier (marchand).
    - Depot d'especes., 7 août 1751; MC/ET/XXXVIII/390
      Nom, qualité: (M.) Chalant, Jean Edme.
      Profession: huissier auiencier en l'amiraute du palais.
      Domicile: Pars
    - Abandon, meubles., 8 août 1751; MC/ET/XXXVIII/390
      Nom, qualité: (M.) Derancy, Jean Baptiste (bourgeois de Paris).
      Nom, qualité: (Mme ou Mlle) Corre, Marie Anne.
      Nom, qualité: (M.) Lebellier, Joseph Antoine.
      Nom, qualité: (Mme ou Mlle) Derancy, Marie Anne.
      Relations: épouse de l'intervenant 3, fille de l'intervenant 1, fille de l'intervenant 2
    - Mariage., 8 août 1751; MC/ET/XXXVIII/390
      Nom, qualité: (M.) Sebellery, Jean.
      Nom, qualité: (Mme ou Mlle) Dufeu, Marie Jeanne.
    - Mariage., 8 août 1751; MC/ET/XXXVIII/390
      Nom, qualité: (M.) Guillain, Jacques Pierre.
      Nom, qualité: (Mme ou Mlle) Mathiere, Marie Madeleine Denise.
    - Mariage., 8 août 1751; MC/ET/XXXVIII/390
      Nom, qualité: (M.) Ladin, Pierre Joseph.
      Profession: boutonnier (compagnon).
      Nom, qualité: (Mme ou Mlle) Ricourt, Marie Angelique.
    - Mariage., 8 août 1751; MC/ET/XXXVIII/390
      Nom, qualité: (M.) Cochon, Louis.
      Profession: tabletier (compagnon).
      Nom, qualité: (Mme ou Mlle) Goupy, Anne.
    - Succession, renonciation., 8 août 1751; MC/ET/XXXVIII/390
      Nom, qualité: (M.) Sageret, Pierre.
    - Apprentissage, métier vitrier, Paris., 8 août 1751; MC/ET/XXXVIII/390
      Nom, qualité: (M.) Feret, Alexandre.
      Nom, qualité: (M.) Loisel, Blaise.
    - Bail, maison, Paris, grand-Rue du Faubourg Saint-Martin., 9 août 1751; MC/ET/XXXVIII/390
      Nom, qualité: (M.) Dupont, Pierre.
      Profession: fruitier oranger (marchand).
      Nom, qualité: (M.) Ricoeur, Jacques.
      Profession: fripier (marchand).
      Nom, qualité: (Mme ou Mlle) Abram, Francoise.
    - Mariage., 10 août 1751; MC/ET/XXXVIII/390
      Nom, qualité: (M.) Pautor, Mathieu.
      Nom, qualité: (Mme ou Mlle) Loyer, Marguerite.
    - Apprentissage, métier doreur, Paris., 10 août 1751; MC/ET/XXXVIII/390
      Nom, qualité: (M.) Chaufert, Louis.
      Nom, qualité: (M.) Pochard, Pierre Antoine.
    - Apprentissage, métier sculpteur, Paris., 10 août 1751; MC/ET/XXXVIII/390
      Nom, qualité: (M.) Helin, Jean.
      Nom, qualité: (M.) Michel, Francois.
    - Bail à rente, terre, Noisy-le-Sec., 10 août 1751; MC/ET/XXXVIII/390
      Nom, qualité: (M.) Cochu, Blaise.
    - Procuration., 11 août 1751; MC/ET/XXXVIII/390
      Nom: (personne morale) Fabrique Saint-Pierre-De-Charcy et Saint-Nicolas-De-La-Chaussee.
      Domicile: la Ferte-Milon, faubourgs.
    - Succession, notoriete, pieces jointes,, acte d'etat civil., 11 août 1751; MC/ET/XXXVIII/390
      Nom, qualité: (M.) Verdet, Louis.
      Domicile: Florence (italie)
    - Rente, titre nouvel., 11 août 1751; MC/ET/XXXVIII/390
      Nom, qualité: (M.) Moreau, Louis.
      Profession: passementier boutonnier (marchand).
      Nom, qualité: (Mme ou Mlle) Moisy, Marie Renee.
      Nom, qualité: (M.) Moreau, Rene.
      Nom, qualité: (Mme ou Mlle) Harrange, Marguerite.
    - Bail, dependances, Paris, cul-de-Sac des Egouts., 12 août 1751; MC/ET/XXXVIII/390
      Nom, qualité: (M.) Lesage, Julien.
      Nom, qualité: (M.) Rasse, Pierre.
      Profession: brasseur (maître).
      Nom, qualité: (Mme ou Mlle) Regnier, Marie Anne.
    - Bail, maison, Paris, rue Saint-Martin., 12 août 1751; MC/ET/XXXVIII/390
      Nom, qualité: (M.) Thory, Hubert.
      Profession: marchad de vin.
      Nom, qualité: (Mme ou Mlle) Volege, Marie Helene.
    - Mariage., 13 août 1751; MC/ET/XXXVIII/390
      Nom, qualité: (M.) Cannette, Nicolas Adrien Joseph.
      Nom, qualité: (Mme ou Mlle) Marchais, Denise.
      Nom, qualité: (Mme ou Mlle) Delepine, Marie Marguerite
    - Marche, carosse., 13 août 1751; MC/ET/XXXVIII/390
      Nom, qualité: (M.) Forest, Jean.
      Nom, qualité: (M.) Veru, Nicolas.
      Profession: loueur de carosses.
    - Succession, transport de droits., 13 août 1751; MC/ET/XXXVIII/390
    - Inventaire après décès de Nicolas Barroyer., 13 août 1751; MC/ET/XXXVIII/390
      Nom, qualité: (M.) Barroyer, Nicolas.
      inventaire après décès; Barroyer, Nicolas
    - Vente, maison, Paris, rue de Poitou et Rue de Limoges., 14 août 1751; MC/ET/XXXVIII/390
      Nom, qualité: (personne morale) Cayer (hoirs).
      Nom, qualité: (M.) Cayer, Guillaume.
      Profession: marchandde vin.
    - Don mutuel., 14 août 1751; MC/ET/XXXVIII/390
      Nom, qualité: (M.) Lefier, Pierre.
      Profession: lieutenant en l prevote.
      Domicile: Dixmont (sens).
      Nom, qualité: (Mme ou Mlle) Bourgoing, Edmee Louise.
    - Apprentissage, métier tapissier, Paris., 14 août 1751; MC/ET/XXXVIII/390
      Nom, qualité: (M.) Girard, Jean Vincent.
      Nom, qualité: (M.) Delattre, Pierrre Francois.
      Profession: tapissier (marchand).
    - Succession, notoriete., 14 août 1751; MC/ET/XXXVIII/390
    - Bail, boutique, logement., 14 août 1751; MC/ET/XXXVIII/390
      Nom, qualité: (M.) Debarnouilhe ou Barnouilhe de, Pierre.
      Profession: macon (maître).
      Nom, qualité: (M.) Lefebvre, Jacques.
      Profession: couvreur (maître).
      Nom, qualité: (M.) Genard, Adrien.
      Profession: bonnetier.
      Nom, qualité: (Mme ou Mlle) Bouillard, Jeanne Catherine.
    - Bail à rente, terre, vigne., 16 août 1751; MC/ET/XXXVIII/390
      Nom, qualité: (M.) Donon, Louis Francois.
      Profession: maitre de pension.
      Nom, qualité: (Mme ou Mlle) Gommerat, Marie Anne.
      Nom, qualité: (M.) Donon, Francois Nicolas.
      Profession: garde des plaisirs et chasses.
      Domicile: Saint-Leu-les-Tavernis.
      Nom, qualité: (M.) Conde de (prince)
    - Apprentissage, métier sculpteur, Paris., 16 août 1751; MC/ET/XXXVIII/390